# 已结算未完工资产与应收账款能否对冲？

提问人：tucan202 时间：2017-03-25 17:28:38
请教陈版主及各位大神： 参照建筑合同核算的施工企业，年末时存在已结算未完工的项目，根据准则规定，在预收款项中列示，但同时同一个项目也存在已结算的应收账款尚未收回来，此种情况下，能否将预收账款中的已结算未完工与应收账款进行对冲？如不对冲，应收和预收会出现同一个业主的往来，是否存在虚增资产的嫌疑？

回答人：chenyiwei
按照以前的《施工企业会计核算办法》（财会[2003]27号）等原制度体系下的规定，应当对冲。但在新准则下，应参考金融资产和金融负债抵销列报的条件判断能否对冲后按净额列示，即本企业是否有权及有意图将这两部分往来款对冲后按净额结算。

提问人：tucan202 时间：2017-03-28 19:22:33
再请教陈版主，实务中施工企业会不会进行对冲，按对冲后的金额进行列示；一般IPO或上市公司而言，对冲后应收账款原值会减少，同时计提的坏账也会减少，那么是不是就依据企业的意图进行判断？

回答人：chenyiwei
据我所知，多数企业可能受原核算办法影响较深，所以抵销列报的情况多见。

提问人：tucan202 时间：2017-03-28 19:52:38
谢谢版主，明白了；还有一个问题，就是如果我没有对冲，应收账款和预收款项同时反映了同一个项目的往来，是不是有虚增资产和负债的嫌疑，就是企业不想以金额列报，这样的报表会不会存在问题？

回答人：chenyiwei
按照现行金融工具列报准则的规定，如果没有净额结算的意图，仍需分别结算的，则应分别列示。有净额结算的现时权利且打算净额结算的，应抵销后按净额列报。